臺灣臺中地方法院民事判決
110年度中原簡字第25號
原      告  黃秀鳳  

訴訟代理人  蔡琇媛律師
複代理人    謝念廷律師
被      告  王麗程  

訴訟代理人  張麗琴律師
複代理人    林雅惠  
            陳美螢律師
上列被告因過失傷害案件，經原告提起損害賠償之刑事附帶民事
訴訟（本院110年度交簡附民字第66號），經刑事庭裁定移送前
來，本院於民國111年5月6日言詞辯論終結，判決如下：
    主      文
一、被告應給付原告新臺幣77,470元，及自民國109年12月16日
    起至清償日止，按週年利率百分之5計算之利息。
二、原告其餘之訴駁回。
三、本判決原告勝訴部分得假執行。但被告以新臺幣77,470元為
    原告預供擔保，得免為假執行。
    事實及理由
一、原告主張：　　
  ㈠被告於民國109年1月20日17時23分許，騎乘車牌號碼000-000
    0號普通重型機車，沿臺中市北屯區環中路1段由東往西方向
    行駛，行經環中路1段1466號前，本應注意車前狀況，並隨
    時採取必要之安全措施，而依當時情形天候晴、暮光、柏油
    路面、乾燥無缺陷、無障礙物且視距良好，客觀上並無不能
    注意之情形，竟疏未注意車前狀況，適同方向前方原告騎乘
    車牌號碼000-000號普通重型機車（下稱系爭機車），因天
    氣冷欲穿雨衣禦寒而將行駛中之系爭機車引擎熄火於車道旁
    暫停，人下車站立於機車左側，被告見狀閃煞不及，被告所
    騎機車右照後鏡與原告右側身體，在環中路1段1466號前發
    生碰撞（下稱系爭車禍）。致原告受有背部挫傷、左膝挫傷
    ，下背及骨盆嚴重挫傷、軀幹挫傷、頭暈及目眩、坐骨神經
    痛、腰椎第四五節椎間盤凸出之傷害；被告則受有左膝蓋擦
    挫傷之傷害。
  ㈡原告請求不能工作損失，係自系爭車禍於109年1月20日發生
    後，經林新醫院於109年2月1日診斷需休養1月、明陽診所於
    109年7月18日診斷需休養60日、林新醫院於109年7月22日診
    斷需休養1週、亞大附醫於109年8月4日診斷需休養4週、德
    心中醫診所於109年8月5日診斷建議休養2月（即宜休養至10
    9年10月4日）。故原告因系爭車禍所受背部傷害迄至109年8
    月5日止尚未痊癒，倘自系爭車禍發生時起算，至109年10月
    4日止合計258日，原告僅主張191日之損失。又原告於系爭
    車禍發生時除任職於臺中市私立文心居家式服務類長期照顧
    服務機構（下稱文心常照機構）外，另有於來富貴公益 彩
    券經銷商處（址臺中市○區○○路000號）兼職，是原告之108
    年度綜合所得稅資料，除文心常照機構給付之288,445元，
    尚有公益彩券經銷商處之收入197,900元，共計為486,345元
    。而原告至德心中醫診所就診之日數為32次；至林新醫院就
    診之日數為8次（109年1月29日至109年2月1日住院期間，僅
    計算1次）。依林新醫院111年3月30日函、明陽診所函接受
    治療之項目，均與系爭車禍有關聯，且原告於出院後仍有接
    受專人照護一個月之必要，並經建議不宜騎乘機車；明陽診
    所函覆車禍後之關節痛與108年間之關節痛間有其關聯性存
    在，足認原告108年間關節痛之病徵確有因車禍事故而加劇
    。另亞大附醫雖函覆病人本身有腰椎問題，難以判定是否會
    因車禍事故而加劇，需視車輛撞擊程度而定云云，然依當時
    撞擊程度，及原告於事發後腰部疼痛感日趨強烈，迄尚未痊
    癒。足認原告背部疾病加劇，係因系爭車禍所致。　
　㈢原告因被告之不法侵害行為受有以下損害：⒈醫療費用新臺幣
    （下同）13,951元（德心中醫診所7,130元，林新醫療社團
    法人林新醫院〈下稱林新醫院〉5,876元、亞洲大學附屬醫院〈
    下稱亞大附醫〉545元、明陽診所400）、⒉交通費用38,180元
    （德心診所復健32次，單趟530元，往返共33,920元、林新
    醫院看診9次，單趟170元，往返共3,060元、亞大附醫看診1
    次，單趟680元，來回1,360元、明陽診所看診2次，單趟300
    元，往返共1,200元）、⒊看護費用85,000元（以1日2,500元
    計算，共計34日）、⒋不能工作之損失263,445元（以108年
    度薪資所得486,345元計算，每月薪資為40,529元，日薪1,3
    51元，共計195日，期間自109年1月19日至10月4日，依德心
    中醫診所診斷證明書）、⒌未來增加生活上需要費10萬元（
    依亞大附醫110年12月9日回函）、⒍精神慰撫金150萬元。　
    　　　
　㈣爰依侵權行為之法律關係提起本件訴訟，請求被告就原告上
    開損害負賠償責任等語。並聲明：⒈被告應給付原告2,000,5
    76元，及自起訴狀繕本送達之翌日起至清償日止，按週年利
    率5%計算之利息如程序事項變更後聲明所示。⒉願供擔保，
    請准宣告假執行。
二、被告抗辯：
  ㈠對刑事認定被告係未注意車前狀況之過失，及行車事故鑑定
    委員會之鑑定意見書均無意見。原告請求醫療費用13,915元
    不爭執。另林新醫院乃原告事故後之急診醫院，僅記載擦挫
    傷，109年7月1日診斷證明書亦僅記載：下背骨盆擦挫傷，
    自109年1月29日起至2月1日止，並未有椎間盤突出之狀況，
    迄至同年7月22日始有坐骨神經痛之診斷證明書。而德心中
    醫診所診斷證明書病名為軀幹挫傷、明陽診所病名為下背疼
    痛、右下肢疼痛，僅亞大附醫診斷證明書載有腰椎間盤凸出
    ，但距系爭車禍發生已長達半年，且依亞大附醫110年12月9
    日回函所示，原告於108年12月8日至該醫院門診即診斷為腰
    椎椎間盤突出，顯為舊疾。
　㈡工作損失263,445元部分，原告所提出係108年度之薪資所得
    清單，109年度是否仍為長照服務員仍待確認，又原告稱宜
    休養191日及住院4日，請求不能工作日數為195日，然依原
    告所提之診斷證明書無法佐證，此金額不合理。另增加未來
    生活需要10萬元部分，原告主張椎間盤凸出致坐骨神經痛，
    後須進行手術，椎間盤凸出並非系爭車禍所導致，此部分請
    求無理由。交通費用部分，原告所提出之單據與請求金額不
    符，又原告當日治療後即離院，且腰椎部分與系爭車禍無關
    。
　㈢看護費用85,000元部分，原告主張因系爭車禍受有背部挫傷
    等傷害，惟其中坐骨神經痛、腰椎第四五節椎間盤凸出，與
    系爭車禍無涉，故此部分之看護費用應予扣除。且明陽診所
    前後兩封回函，應以第一封為真正，認多發性關節炎與車禍
    無關。德心診所回函，其症狀係由病人所述，故不足採。林
    新醫院函覆與系爭車禍有關連，然系爭車禍日期為110年1月
    20日，但原告相隔9日始回診，難認此與車禍有關。
　㈣精神慰撫金150萬部分，因系爭車禍發生，乃原告未依規定暫
    停在慢車道上所致，亦須負擔過失責任，而有過失相抵之適
    用，縱認原告有精神上之損害，其影響、損害亦屬輕微，精
    神慰撫金額過高等語。並聲明：⒈原告之訴駁回。⒉如受不利
    判決，願供擔保，請准宣告免為假執行。　
三、本院之判斷：
　㈠刑事訴訟判決所認定之事實，固非當然有拘束民事訴訟判決
    之效力，但民事法院調查刑事訴訟原有之證據，而斟酌其結
    果以判斷事實之真偽，並於判決內記明其得心證之理由，即
    非法所不許（最高法院67年台上字第2674號及49年台上字第
    929號裁判意旨參照）。是本院自得調查刑事訴訟中原有之
    證據，斟酌其結果以判斷其事實，合先敘明。　
  ㈡被告應負侵權行為損害賠償責任：
　　按因故意或過失，不法侵害他人之權利者，負損害賠償責任
    ，民法第184條第1項前段定有明文。次按汽車行駛時，駕駛
    人應注意車前狀況及兩車並行之間隔，並隨時採取必要之安
    全措施，道路交通安全規則第94條第3項定有明文，經查：
  ⒈原告主張被告於上開時、地，騎乘普通重型機車，行至環中
    路1段1466號前，疏未注意車前狀況，並隨時採取必要之安
    全措施，不慎碰撞因天氣冷欲穿雨衣禦寒而將行駛中之系爭
    機車引擎熄火於車道中暫停，人下車站立於機車左側之原告
    及所騎乘之系爭機車，致原告受有背部挫傷、左膝挫傷，下
    背及骨盆嚴重挫傷、軀幹挫傷、頭暈及目眩等傷害之事實，
    業據原告提出林新醫院、德心中醫診所、明陽診所及亞大附
    醫診斷證明書、急診醫療收據、門診醫療收據及明細為證（
    見本院交附民卷第13-27、33-75頁；本院卷第101-102、137
    -138頁）。並經本院依職權調閱臺灣臺中地方檢察署109年
    度偵字第27980號偵查卷宗、本院109年度原交易字第86號、
    110年度原交簡字第18號刑事卷宗核閱屬實。並參以被告因
    過失傷害罪行，經本院判處拘役30日確定等情，有本院110
    年度原交簡字第18號刑事判決在卷可佐（見本院卷第17-22
    頁），足認被告確有騎乘機車，行進間未注意車前狀況之疏
    失。另參酌臺中市車輛行車事故鑑定委員會，就系爭車禍鑑
    定結果為：「①王麗程（原告）駕駛普通重型機車，未注意
    車前狀況撞及前方違停車輛及駕駛人，為肇事主因。②黃秀
    鳳（被告）駕駛普通重型機車，於車道停車時未緊靠路緣、
    妨害交通，為肇事次因」（見本院刑事庭原交易字86號卷第
    67-70頁），亦堪佐證，被告就系爭車禍之發生有過失甚明
    。　
  ⒉原告受有下背和骨盆挫傷、左側膝部挫傷等傷害之事實，既
    係來自被告駕駛車輛，疏未注意車前狀況之過失駕車行為所
    直接造成，兩者間自有相當因果關係。從而，原告主張被告
    應負侵權行為損害賠償責任，應屬有據。
  ㈢原告得向被告請求之各項費用及賠償損害範圍：
　　按因故意或過失，不法侵害他人之權利者，負損害賠償責任
    。又汽車、機車或其他非依軌道行駛之動力車輛，在使用中
    加損害於他人者，駕駛人應賠償因此所生之損害。另不法侵
    害他人之身體或健康者，對於被害人因此喪失或減少勞動能
    力或增加生活上之需要時，應負損害賠償責任，民法第184
    條第1項前段、第191條之2前段、第193條第1項分別定有明
    文。茲就原告所受損害，論述如下：
　⒈醫療費用部分： 　
　  原告主張因系爭車禍支出醫療費13,951元乙情，有診斷證明
    書、醫療費用收據在卷可證（見交附民卷13-27、33-75頁；
    本院卷第101-102、137-138頁），被告對此不為爭執（見本
    院卷第93、185頁），是原告此部分請求，應屬有據。　
  ⒉交通費用部分；
　　原告主張其因系爭車禍受傷，出院後需往返住家與醫院診所
    間看診、復徤，需以計程車代步，以往返之距離乘以每公里
    計程車車資及次數，受有交通費損害38,180元等情，有原告
    住家至醫院診所間之網路計程車資查詢資料為證（見本院交
    附民卷第77-83頁），被告則辯稱：坐骨神經痛、腰椎第四
    五節椎間盤凸出與系爭車禍無關，應予扣除等語。經查：
　①依林新醫院載診斷結果為「背部挫傷、左膝挫傷」、「下背
    和骨盆挫傷、左側膝部挫傷」；德心中醫診所病名為「軀幹
    挫傷」；明陽診所病名為「頭暈及目眩、下背痛與右下肢疼
    痛」、「多發性骨關節炎、損傷、頭暈及目眩」；亞大附醫
    病名為「腰椎第四五節椎間盤凸出」，有上開醫院診所之診
    斷證明書在卷可憑（見本院交附民卷第13-27頁；本院卷第1
    01-102頁）；佐以亞大附醫函覆「（一）據神經外科醫師確
    認：病人於108年12月8日只有看一次門診，…有背痛及右下
    肢疼痛的情況。診斷為腰椎椎間盤凸出，建議先復健治療，
    若無改善才考慮手術介入。（二）據復健科醫師確認：病人
    於109年8月4日就診一次後即未再回診，…有下背疼痛情形，
    但尚無肢體無力等症狀，宜適當休養」等語，有亞大附醫11
    0年12月9日院醫事病字第1100004096號函在卷可憑（見本院
    卷第61頁），足認原告系爭車禍當時並無多發性骨關節炎、
    坐骨神經痛及腰椎第四五節椎間盤凸出之傷害，堪予認定。
　②原告雖主張：依林新醫院111年3月30日函、明陽診所函接受
    治療之項目，均舆系爭車禍有關聯，明陽診所函覆車禍後之
    關節痛舆108年間之關節痛間有其關聯性存在等語。惟明陽
    診所111年3月23日、30日函覆內容分別為「原告於108年12
    月26日至109年1月20日止多次在本診所治療，故多發性關節
    炎與車禍應無直接關係」、「……其後因車禍之故合併關節痛
    ，必有其間接關聯性，故自109年3月31起算宜休息60天」等
    語，有上開函文及附件在卷可稽（見本院卷第117-125、159
    頁），前後判斷顯有差異。參以亞大附醫111年4月1日院醫
    事病字第1100001072號函（見本院卷第157頁），表示：「㈠
    據神經外科醫師確認：病人本身有腰椎問題，但難以判定是
    否會因車禍事故加劇，需視車禍撞擊程度而定。㈡據復健科
    醫師確認：病人僅於109年8月4日於復健科門診看診一次，…
    …無法判別症狀和事故之因果關係……」等語，益認原告坐骨
    神經痛及腰椎第四五節椎間盤凸出之傷害，並非系爭車禍所
    致。另德心中醫診所僅函覆（見本院卷第127-131頁），表
    示：「原告於109年3月4日至109年8月5日至本診所就醫之病
    癥：腰骶局部還有瘀青、疼痛、活動稍受限，患者自述是10
    9/1/20車禍所導致受傷的」等語，亦無法認定為系爭車禍所
    致，附予敘明。
　③承上所述，原告多發性關節炎、坐骨神經痛及腰椎第四五節
    椎間盤凸出之傷害既非系爭車禍直接所致，兩者間並無因果
    關係，則原告因上開傷害看診所支出之交通費，自應予剔除
    ，故原告請求其至林新醫院看診8次，單趟170元，往返共2,
    720元範圍內之交通費，即屬有據，其餘逾此範圍之請求，
    尚屬無據，不應准許。
　⒊原告主張因系爭車禍需要34天的看護，以每日2,500元計算，
    共計受有看護費85,000元之損害等語。查：　
　①依林新醫院111年3月30日林新法人醫字第1110000200號函，
    表示：「㈠原告於109年1月29日、2月12日、7月1日至林新醫
    院接受治療之項目，與原告於109年1月20日診斷之車禍傷害
    有關聯。㈡原告於109年1月20日、1月29日至新林醫院接受治
    療後，自出院後一個月內，有接受專人照護之必要。…」等
    語（見本院卷第154-155頁）。佐以林新醫院診斷證明書醫
    囑所載「109年1月29日入院，109年2月1日出院，共住院4天
    ……出院後建議居家休養一個月」等語（見交附民卷第15；本
    院卷第102頁）。足見原告確有於出院後經專人照護之必要
    。惟經本院函詢原告雇主文心常照機構，函覆結果為「五、
    原告自109年1月30日起至109年2月2日止因住院請假，109年
    2月3日起均依照本機構之指示排班出勤」等語，有上開函文
    附卷可憑（見本院卷第165頁），足見原告實際休養期間僅5
    天。準此，原告主張自109年1月29日至2月2日間含住院期間
    需專人照護，共計受有5日之全日看護之必要，為有理由，
    應予准許，逾此範圍即屬無據，不應准許。
　②按因親屬看護所付出之勞力並非不能評價為金錢，雖因二者
    身份關係而免除被害人之支付義務，惟此種基於身份關係之
    恩惠，自不能加惠於加害人，故由親屬看護時，雖無現實看
    護費之支付，仍應認被害人受有相當於看護費之損害，得向
    加害人請求賠償（最高法院88年度台上字第1827號、92年度
    台上字第431 號判決意旨參照），原告於上開期間雖由其親
    人看護，仍得向被告請求賠償相當於看護費之損害。本院審
    酌原告並未就其親人為專業看護者提出相關佐證，衡諸常情
    ，專業看護者之看護技術應較非專業看護者為佳，再斟酌原
    告所受傷勢受家人看護內容之繁重程度，認原告所受親人照
    護之看護費用以每日2,000元評價為適當。是原告請求10,00
    0元（計算式；2,000×5）看護費用，應屬有據，逾此範圍，
    則無理由。　　　
　⒋不能工作損失部分：
　　原告主張因系爭車禍致無法工作，經林新醫院於109年2月1
    日診斷需休養1月、明陽診所於109年7 月18日診斷需休養60
    日、林新醫院於109年7月22日診斷需休養1週、亞大附醫於1
    09年8月4日診斷需休養4週、德心中醫診所於109年8月5日診
    斷建議休養2月（即宜休養至109年10月4日），請求191日之
    工作損失等語。惟查：
　①原告雇主文心常照機構函表示「一、原告現為本機構員工，
    於本機構工作期間為107年10月30日迄今。二、原告於108年
    10月至109年1月，每月薪資為24,000元。五、原告自109年1
    月30日起至109年2月2日止因住院請假，109年2月3日起均依
    照本機構之指示排班出勤」等語（見本院卷第165頁），可
    知原告實際上僅5日休養而無去工作。原告雖主張其另有於
    來富貴公益彩券經銷商處，依原告之108年度綜合所得稅資
    料（見交附民卷第85頁），共計為486,345元等語，惟該所
    得稅資料係107年度之收入為基準，原告復未提出其受傷前
    之實際薪資為證，原告此部分主張，即難信採。
　②且承2.②所述，原告坐骨神經痛、腰椎第四五節椎間盤凸出、
    多發性骨關節炎之傷害，難認為系爭車禍所致，是原告因上
    開傷害所致需休養無法工作，亦難認屬系爭車禍所致。準此
    ，原告主張5日不能工作，每月薪資以24,000元計算，為有
    理由。故原告5日休養期間，薪資損失共4,000元（計算式：
    24,000×5/30）。從而，原告主張其休養期間不能工作損失
    為4,000元，應屬有據，為有理由，逾此範圍即屬無據，不
    應准許。
　⒌未來增加生活上需要費用部分：
　　原告主張因系爭車禍致受有坐骨神經痛及腰椎第四五節椎間
    盤凸出之傷害，倘復健治療未改善，日後有進行椎間盤手術
    之必要，需費用10萬等語，雖有亞大附醫110年12月9日院醫
    事病字第1100004096號函覆可佐（見本院卷第61頁）。惟按
    損害賠償之債，以有損害之發生及有責任原因之事實，並二
    者之間，有相當因果關係為成立要件（最高法院48年台上字
    第481號裁判意旨參照）。承前⒉②所述，原告坐骨神經痛及
    腰椎第四五節椎間盤凸出之傷害，並非系爭車禍所致，則依
    上開裁判意旨，縱原告日後有施作椎間盤手術之必要，亦與
    本件無相當因果關係，是原告此部分請求，即屬無據，不應
    准許。
　⒍精神慰撫金部分：
　　按不法侵害他人之身體，被害人雖非財產上之損害，亦得請
    求賠償相當之金額，民法第195條第1項定有明文。次按慰撫
    金之賠償須以人格權遭遇侵害，使精神上受有痛苦為必要，
    其核給之標準固與財產上損害之計算不同，然非不可斟酌雙
    方身份資力與加害程度，及其他各種情形核定相當之數額（
    最高法院51年度台上字第223號判決先例意旨參照）。本院
    審酌原告為高中畢業，任職常照機構，每月薪資24,000元，
    名下有房屋1筆、土地3筆、有薪資及執行業務所得；被告為
    大學肄業，現於科技公司任職，名下無財產、有股利及薪資
    所得之經濟狀況等情，並有兩造個人戶籍資料查詢結果、10
    8、109年稅務電子閘門資料查詢表可資佐憑（見本院卷第31
    頁、本院中原簡字第24號卷證物袋）。復考量原告因系爭車
    禍受有前揭傷害，本應於出院後一個月內接受專人照護、休
    養，然於109年2月3日起即返回工作崗位工作乙情。再參酌
    被告之過失情節等一切情狀，認原告請求被告賠償精神慰撫
    金應以80,000元為適當，逾此範圍之請求，尚屬過高。
  ⒎綜上，原告因本件侵權行為所受損害總額為110,671元（計算
    式：13,951＋2,720＋10,000＋4,000＋80,000＝110,671）。
　㈣次按損害之發生或擴大，被害人與有過失者，法院得減輕賠
    償金額，或免除之，民法第217條第1項定有明文。而此規定
    之目的，在謀求加害人與被害人間之公平，故在裁判上法院
    得以職權減輕或免除之。次按汽車除遇突發狀況必須減速外
    ，不得任意驟然減速、煞車或於車道中暫停。前車如須減速
    暫停，駕駛人應預先顯示燈光或手勢告知後車，後車駕駛人
    應隨時注意前車之行動，道路交通安全規則第94條第2 項定
    有明文。經查：
　⒈查被告對本件車禍之發生固有過失，然原告騎乘機車上路，
    除遇突發狀況必須減速外，不得任意驟然減速、煞車或於車
    道中暫停。前車如須減速暫停，駕駛人應預先顯示燈光或手
    勢告知後車，後車駕駛人應隨時注意前車之行動，竟疏未注
    意預先顯示燈光或手勢告知後車，致被告閃煞不及，撞及系
    爭機車及駕駛人，為肇事次因，有上開臺中市車輛行車事故
    鑑定委員會鑑定意見書可憑（見本院刑事庭原交易字86號卷
    第67-70頁），原告上開行為與本件車禍之發生，與有原因
    力。
  ⒉本院審酌雙方之過失情節、原因力大小，認原告應負30％之過
    失責任，被告應負擔70％之過失責任。準此，依上開過失比
    例計算，原告就其上開損害，得請求之金額為77,470元（計
    算式：110,67170％＝77,470，元以下四捨五入）。
　㈤查原告對被告之損害賠償請求權，係屬未定給付期限之金錢
    債權，依民法第229條第2項、第233條第1項前段、第203條
    規定，原告請求被告給付自起訴狀繕本送達之翌日即109年1
    2月16日起（109年12月15日送達，見交附民卷第127頁之回
    執）至清償日止，按週年利率百分之5計算之利息，為有理
    由，應予准許。　
四、綜上所述，原告依侵權行為之法律關係，請求被告給付原告
    77,470元，及自109年12月16日起至清償日止，按週年利率
    百分之5計算之利息，為有理由，應予准許；逾此範圍之請
    求，為無理由，應予駁回。
五、本訴部分之事證已臻明確，兩造其餘攻擊與防禦方法，核與
    判決結果不生影響，爰不一一論述，附此敘明。
六、本判決原告勝訴部分，係依民事訴訟法第427條第1項規定適
    用簡易程序所為被告敗訴之判決，依民事訴訟法第389條第1
    項第3款之規定，應依職權宣告假執行。至原告陳明願供擔
    保聲請宣告假執行，僅在促使法院注意依職權宣告假執行而
    已，此部分尚無庸另為准駁之諭知，附此敘明。又被告陳明
    願供擔保，聲請免為假執行（見本院卷第183頁），經核於
    法亦無不合，爰酌定相當之擔保金額准許之。
七、本件原告係於刑事訴訟程序提起民事訴訟，經本院刑事庭裁
    定移送前來，依刑事訴訟法第504條第1項規定，無庸繳納裁
    判費，且本件訴訟繫屬期間亦未增生訴訟費用事項，故無訴
    訟費用負擔問題，併予敘明。 　　　　     
 中　　華　　民　　國　　111 　年　　6 　月　  17　　日
                      臺灣臺中地方法院臺中簡易庭
                                  法　官　陳佩怡
以上正本係照原本作成。
如不服本判決，應於送達後20日內，向本院提出上訴狀並表明上
訴理由，如於本判決宣示後送達前提起上訴者，應於判決送達後
20日內補提上訴理由書（須附繕本）。如委任律師提起上訴者，
應一併繳納上訴審裁判費。
中　　華　　民　　國　　111 　年　　6  　月　　17　　日
                                  書記官　許千士